臺灣基隆地方法院刑事判決　　　　　　　　　　　　　　九十年度訴字第六六七號
　　公　訴　人　臺灣基隆地方法院檢察署檢察官
　　被　　　告　乙○○
右列被告因違反電信法等案件，經檢察官提起公訴（九十年度偵字第三五四０號），
本院判決如左：
    主  文
乙○○連續意圖為自己不法之利益，以冒用他人名義申請所得之行動電話無線電磁通
話晶片裝入自己行動電話手機之方式，盜用他人電信設備通信，處有期徒刑月，如
易科罰金，以佰元折算壹日。
門號0000000000號行動電話無線電磁通話晶片壹張沒收之。
    事  實
一、乙○○明知陳國豐（另由臺灣臺北地方法院審理）於民國八十九年五月二十三日
    上午八時許，在渠臺北市○○路三二一巷十號四樓租屋處內，所交付之甲○○○
    股份有限公司（以下簡稱甲○○○公司）0000000000號行動電話無線
    電磁通話晶片一張，係屬來路不明之贓物（該張行動電話無線電磁通話晶片係台
    北市○○路三之二號一樓「東泓通訊器材行」負責人詹清水，於八十九年五月十
    八日，夥同不詳姓名、年籍之學生，冒用丙○○名義，偽造丙○○之行動電話業
    務租用申請書，向位在台北市○○路○段四二號三樓之甲○○○公司臺灣北區電
    信分公司台北南區營運處行使，使該營運處之承辦人員誤以為係丙○○本人申請
    租用，而發給上開行動電話無線電磁通話晶片一張，該張行動電話無線電磁通話
    晶片為詹清水所詐得之贓物），竟仍予收受，裝入渠所有之行動電話手機內。乙○○旋基於意圖為自己不法利益之概括犯意，自八十九年五月二十三日九時十三
    分起，至同年月二十四日十時二十六分止，在台北市區內，連續多次使用上開行
    動電話無線電磁通話晶片撥號與渠友人通信，致使甲○○○公司誤以為乙○○係
    有權使用，並有意支付電話費用之人，而提供行動電話撥接通信服務，並將通信
    費計入丙○○帳戶，乙○○前後撥打二十一通，獲免付通信費之不法利益合計新
    台幣（下同）六七‧九六元，足生損害於甲○○○公司及丙○○本人。嗣丙○○
    於八十九年五月二十九日接獲甲○○○公司申租電話通知單後，向甲○○○公司
    北台中營運處查證，得悉遭冒名申請行動電話無線電磁通話晶片之事，經甲○○○公司台灣北區電信分公司台北南區營運處函請臺北市政府警察局追查，而循線
    查獲。
二、案經台北市政府警察局大安分局移送台灣台北地方法院檢察署呈請台灣高等法院
    檢察署檢察長令轉臺灣基隆地方法院檢察官偵查起訴。
    理  由
一、右揭事實，業據被告乙○○於本院審理中自白不諱，而上開行動電話無線電磁通
    話晶片係詹清水於八十九年五月十八日，夥同不詳姓名、年籍之學生，冒用丙○○名義，偽造丙○○之行動電話業務租用申請書，向位在台北市○○路○段四二
    號三樓之甲○○○公司臺灣北區電信分公司台北南區營運處行使，使該營運處之
    承辦人員誤以為係丙○○本人申請租用，而發給上開行動電話無線電磁通話晶片
    一張，該張行動電話無線電磁通話晶片為詹清水所詐得之贓物，詹清水於八十九
    年五月十九日將該行動電話無線電磁通話晶片交付陳國豐，陳國豐於同年月二十
    三日交付被告乙○○使用等情，亦據被害人丙○○於警訊中供述明確，且經證人
    陳國豐迭次於警訊中、偵查中證述綦詳，並有行動電話業務租用申請書、切結書
    及身份證正反面影本各一紙在卷可資佐證（參見台灣台北地方法院檢察署八十九
    年度偵字第二二五三０號偵查卷第五頁至第七頁），被告乙○○確有以上開行動
    電話無線電磁通話晶片撥打二十一通電話，獲免付通信費之不法利益合計六七‧
    九六元乙節，有上開行動電話門號之通聯紀錄附於偵查卷可憑（見台灣基隆地方
    法院檢察署九十年度偵字第三五四０號偵查卷第十頁），可證被告上開自白確與
    事實相符，足堪採信。被告事證明確，犯行洵堪認定，應予依法論科。
二、核被告乙○○所為，係犯刑法第三百四十九條第一項之收受贓物罪及電信法第五
    十六條第一項之意圖為自己不法利益盜用他人電信設備通信罪。又被告先後多次
    意圖為自己不法利益盜用他人電信設備通信犯行，均時間緊接，所犯構成要件相
    同，顯係基於概括犯意反覆為之，應依連續犯之規定論以一罪，並加重其刑。被
    告所犯上開二罪間，有方法、結果之牽連關係，應從情節較重之電信法第五十六
    條第一項之意圖為自己不法利益盜用他人電信設備通信罪處斷。公訴意旨雖未論
    及被告收受贓物部分，但因此部分與起訴之意圖為自己不法利益盜用他人電信設
    備通信罪部分，有裁判上一罪牽連犯之審判不可分關係，本院自得併予審理，併
    敘明之。按電信法第五十六條第一項意圖不法利益違法盜用他人電信設備通信罪
    ，以意圖為自己或第三人不法之利益，使用有線、無線或其他電磁方式，盜接或
    盜用他人電信設備通信者為要件，本罪之處罰詐得免繳電信通信費用之不法利益
    規定，乃刑法第三百三十九條第二項詐欺得利罪之特別法，基於特別法優於普通
    法之原則，應依電信法第五十六條第一項規定處斷，不再論以刑法第三百三十九
    條第二項之詐欺得利罪（參酌最高法院八十八年度第一次刑事庭會議記錄決議要
    旨），亦併敘明。被告於行為後，刑法第四十一條業於九十年一月十日修正公布
    ，於同月十二日生效施行，修正後規定「犯最重本刑為五年以下有期徒刑之罪，
    而受六月以下有期徒刑或拘役之宣告，因身體、教育、職業或家庭之關係或因其
    他正當事由，執行顯有困難者，得以一元以上三元以下折算一日，易科罰金。但
    確因不執行所宣告之刑，難收矯正之效或難以維持法秩序者，不在此限」，較諸
    修正前舊法規定犯最重本刑為三年以下有期徒刑之罪，而受六月以下有期徒刑之
    宣告，始得易科罰金，對被告較為有利。依刑法第二條第一項前段之規定，應適
    用修正後新法之規定。爰審酌被告犯罪之動機在圖小利、詐得不法利益不多、所
    生危害尚輕，犯罪後坦承犯行，態度尚稱良好等一切情狀，量處如主文所示之刑
    ，併諭知易科罰金之折算標準，以資懲儆。門號0000000000號行動電
    話無線電磁通話晶片一張，係詹清水冒用丙○○名義申請所得之物，且係被告乙○○用以盜用他人電信設備通信之器材，依電信法第六十條規定，不問屬於犯人
    與否，應予沒收。
據上論斷，應依刑事訴訟法第二百九十九條第一項前段，電信法第五十六條第一項、
第六十條，刑法第二條第一項前段、第十一條前段、第五十六條、第五十五條、第三
百四十九條第一項、修正後第四十一條第一項前段，罰金罰鍰提高標準條例第一條前
段、第二條，判決如主文。
本案經檢察官林明志到庭執行職務
中      華      民      國    九十一    年      一      月    二十八    日
                                臺灣基隆地方法院刑事第三庭
                                      法  官    王  福  康
右正本證明與原本無異。
對於本件判決如有不服，應於收受送達後十日內，向本院提出上訴書狀，上訴於臺灣
高等法院，並按他造當事人之人數附具繕本。
                                      書記官    方  淑  真
中      華      民      國    九十一    年      一      月  二十九    日
附錄論罪法條
刑法第三百四十九條第一項：
收受贓物者，處三年以下有期徒刑、拘役或五百元以下罰金。
電信法第五十六條第一項：
意圖為自己或第三人不法之利益，以有線、無線或其他電磁方式，盜接或盜用他人電
信設備通信者，處五年以下有期徒刑、拘役或併科新臺幣十五萬元以下罰金。
